【裁判字號】    94,簡上,948
【裁判日期】    950417
【裁判案由】    竊盜
【裁判全文】
臺灣高雄地方法院刑事判決             94年度簡上字第948號
上  訴  人  臺灣高雄地方法院檢察署檢察官
被      告  丙○○
                    現另案於台灣高雄監獄執行中
上列上訴人因竊盜案件，不服本院鳳山簡易庭94年度簡字第5723
號中華民國94年10月5 日第一審判決（聲請簡易判決處刑案號：
94年度偵字第17696 號），提起上訴，並移送併案（同署94 年
度偵緝字第2539號），本院管轄第二審之合議庭判決如下︰
    主  文
原判決撤銷。
丙○○連續竊盜，累犯，處有期徒刑陸月，如易科罰金，以佰
元折算壹日。
    事  實
一、丙○○前於民國（下同）93年間因施用毒品案件，經法院分
    別判處有期徒刑8 月及有期徒刑6 月，並定應執行刑有期徒
    刑1 年確定，於94年5 月31日（聲請簡易判決處刑書誤為94
    年6 月1 日）因縮短刑期執行完畢；復意圖為自己不法之所
    有，並基於概括之犯意，（1） 先於94年5 月20日1 時許，
    前往在高雄縣美濃鎮中正湖福德正神宮，進入宮內徒手打開
    防護用之鐵門，竊取其內聖君爺神像1 尊，得手後將之置放
    於家中；（2） 復於94年7 月17日4 時許，前往高雄縣美濃
    鎮○○街86號聖化宮，進入宮內徒手打開防護用之鐵門，竊
    取其內聖君爺神像1 尊及星劍法器1 把，得手後將之置放於
    家中；嗣於94年8 月28日18時許，為丙○○之父傅雄堂發現
    其將上開神像、法器，而報警處理始查獲上情；（3） 又於
    94 年8月1 日16時許前之某時，前往高雄縣美濃鎮○○街○
    段491 號友人葉有龍住處，見停放該處前丁○○所有平時為
    葉有龍使用之車牌號碼XOB ─891 號重機車遺有鑰匙未取走
    之便，即予發動電門後加以竊取，得手後供己騎用，嗣於94
    年8 月2 日23時30分許，在高雄縣美濃鎮○○路139 號美濃
    加油站前，騎乘上開機車為警查獲。
二、案經被害人丁○○訴由高雄縣政府警察局旗山分局移送台灣
    高雄地方法院檢察署檢察官偵查起訴及移送併辦。
    理  由
一、證據能力部分：（1） 按被告以外之人於審判外之陳述雖不
    符刑事訴訟法第159 條之1 至之4 等4 條之規定，而經當事
    人於審判程序同意作為證據，法院審酌該言詞陳述或書面陳
    述作成時之情況，認為適當者，亦得為證據，刑事訴訟法第
    159 條之5 第1 項定有明文。其立法意旨在於傳聞證據未經
    當事人之反對詰問予以核實，原則上先予排除，惟若當事人
    已放棄反對詰問權，於審判程序中表明同意該等傳聞證據可
    作為證據，基於尊重當事人對傳聞證據之處分權，及證據資
    料愈豐富，愈有助於真實發見之理念，且強化言詞辯論主義
    ，使訴訟程序得以順暢進行，上開傳聞證據亦具有證據能力
    。本件證人即被害人乙○○、甲○○、丁○○於警訊中所為
    陳述，其性質雖屬傳聞證據，又查無符合同法第15 9條之1
    至之4 等前4 條之情形，但其等所為之上開警訊筆錄內容，
    業經被告及檢察官於審判期日同意將其等之陳述作為證據，
    本院審酌其等於警訊之陳述作為本案之證據亦屬適當，爰認
    其等於警訊中之證言均具有證據能力，而得作為本件認定犯
    罪事實之證據，先予敘明。（2） 又按被告以外之人於偵查
    中向檢察官所為之陳述，除顯有不可信之情況者外，得為證
    據，刑事訴訟法第159 條之1 第2 項定有明文。本件證人葉
    有龍於偵查中所為之陳述，經查無何顯不可信之情形，具有
    證據能力，而得作為本件認定犯罪事實之證據。（3） 又按
    除顯有不可信之情況外，公務員職務上製作之紀錄文書、證
    明文書，亦得為證據，刑事訴訟法第159 條之4 第1 款定有
    明文。本件警卷所附之贓物認領保管單、車輛遺失尋獲電腦
    輸入單等，均屬公務員於其職務上製作之紀錄文書、證明文
    書，亦查無何顯不可信之情形，均具有證據能力，而得作為
    本件認定犯罪事實之證據。
二、上開犯罪事實業據被告丙○○於本審理中坦承不諱，核與證
    人即被害人乙○○、甲○○、丁○○於警訊時及證人即被害
    人葉有龍於偵查中證述之情節相符，復有贓物認領保管單3
    紙、車輛遺失尋獲電腦輸入單1 紙在卷可查；罪證明確，被
    告犯行堪以認定。
三、核被告所為，係犯刑法第320 條第1 項之普通竊盜罪。被告
    上開3 次竊盜犯行，時間緊接，犯罪構成要件相同，顯係基
    於概括犯意反覆為之，爰依連續犯之規定論以1 罪，並加重
    其刑。又被告曾受上開有期徒刑之執行，有其台灣高等法院
    被告前案紀錄表1 份在卷可查，其於執行完畢後5 年內再犯
    本件有期徒刑以上之罪，為累犯，應依刑法第47條規定加重
    其刑，並遞加重之。本件上開事實欄所述被告所犯（1） （
    2） 部分犯行，雖未據聲請簡易判決處刑，惟與聲請簡易判
    決部分即事實欄（3） 所述之被告犯行部分，有連續犯之裁
    判上一罪關係，應為聲請簡易判決效力所及，本院自得一併
    審理。
四、原審予以論罪科刑，固非無見，惟查，原審未及就被告上開
    事實欄（1） （2） 部分之犯行一併審酌，自有未合。檢察
    官上訴意旨，執此指摘原判決不當，為有理由，應由本院將
    原判決撤銷改判。審酌被告正值青壯之年，不思以正當途徑
    獲取財物，竟多次行竊他人所有之財物，危害社會秩序不輕
    ，惟其所竊財物價值尚非鉅大，且均追回降低犯罪之損害程
    度，又犯後坦承犯行態度尚佳等一切情狀，量處如主文所示
    之刑，並諭知易科罰金之折算標準。
據上論斷，應依刑事訴訟法第455 條之1 第1 項前段、第3 項、
第369 條第1 項前段、第364 條、第299 條第1 項前段，刑法第
56條、第320 條第1 項、第47條、第41條第1 項前段，罰金罰鍰
提高標準條例第1 條前段、第2 條，判決如主文。
中    華    民    國    95    年    4     月    17    日
                  刑事第五庭    審判長法  官  李嘉興
                                      法  官  楊筑婷
                                      法  官  林俊寬
以上正本證明與原本無異。
不得上訴。
中    華    民    國    95    年    4     月    17    日
                                      書記官  蔡淑貞
附錄法條：
中華民國刑法第320條
(普通竊盜罪、竊佔罪)
意圖為自己或第三人不法之所有，而竊取他人之動產者，為竊盜
罪，處 5 年以下有期徒刑、拘役或 500 元以下罰金。


司法院資訊處製作；財團法人民間司法改革基金會備份。
